臺灣臺中地方法院刑事判決
111年度易字第1527號
公  訴  人  臺灣臺中地方檢察署檢察官
被      告  謝標志




            傅港琨




上列被告因竊盜案件，經檢察官提起公訴（111年度偵字第11300
號），本院判決如下：
    主    文
謝標志犯如附表一所示之罪，共二罪，各處如附表一所示之刑及
沒收。應執行有期徒刑伍月，如易科罰金，以新臺幣壹仟元折算
壹日。
傅港琨犯如附表二所示之罪，共二罪，各處如附表二所示之刑及
沒收。應執行有期徒刑肆月，如易科罰金，以新臺幣壹仟元折算
壹日。
    犯罪事實
一、謝標志、傅港琨共同意圖為自己不法之所有，基於竊盜之犯
    意聯絡，分別為下列犯行：
㈠、謝標志於民國110年2月28日1時19分許，駕駛車牌號碼000-00
    00號自用小客車(懸掛謝標志另案於110年2月27日2時37分許
    前之某時所竊得之車牌號碼000-0000號車牌，謝標志此部分
    竊行，業經臺灣高等法院臺中分院以111年度上易字第723號
    判決有罪在案），載同傅港琨至臺中市○○區○○街00號前，由
    傅港琨下車以硬幣旋開螺絲之方法，拆卸竊取劉麗雪所有停
    放在該處之車牌號碼000-0000號自用小客車之車牌2面得逞
    ，並將之懸掛在車牌號碼000-0000號自用小客車上。
㈡、謝標志於110年2月28日2時6分許，駕駛車牌號碼000-0000號
    自用小客車(懸掛前述㈠所竊得之車牌號碼000-0000號車牌）
    ，載同傅港琨至葉孝道所經營位在臺中市○○區○○路00號之自
    助洗衣店內，由2人持不詳工具(無證據證明為兇器)撬開店
    內兌幣機，竊取其內之現金新臺幣（下同）300元及投幣機1
    臺(價值共計約4萬元)得逞後，由2人朋分上開竊得之財物。
    嗣葉孝道發現遭竊報警處理，為警調閱監視錄影器畫面追查
    比對而循線查獲。
二、案經葉孝道訴由臺中市政府警察局大雅分局報告臺灣臺中地
    方檢察署檢察官偵查起訴。
    理    由
一、證據能力方面：
    本判決以下所引用被告謝標志、傅港琨以外之人於審判外之
    陳述，檢察官、被告2人均不爭執其證據能力，且迄至言詞
    辯論終結前亦未聲明異議，本院審酌上開陳述作成之情況並
    無違法不當之情形或證明力明顯過低之瑕疵，爰依刑事訴訟
    法第159條之5第1項及第2項規定，認均得為證據。再本判決
    以下所引用之非供述證據，檢察官、被告2人均未表示排除
    前開證據之證據能力，本院審酌前開非供述證據並無證據證
    明係公務員違背法定程序所取得，亦無顯不可信之情況與不
    得作為證據之情形，爰依刑事訴訟法第158條之4規定反面解
    釋、第159條之4規定，認均得為證據。
二、認定犯罪事實所憑之證據及理由：
    上開犯罪事實，業據被告謝標志、傅港琨於警詢、偵訊及本
    院審理時均坦承不諱（見警卷第15至25頁、第35至45頁、偵
    卷第113至116頁、第121至124頁、本院卷第129頁、第134頁
    ），核與證人即告訴人葉孝道於警詢時指述之內容相符（見
    警卷第49至51頁），並有員警職務報告（見警卷第13頁）、
    指認犯罪嫌疑人紀錄表（見警卷第29至33頁）、監視器畫面
    翻拍截圖（見警卷第53至83頁）、車牌號碼000-0000號自用
    小客車之失車案件基本資料詳細畫面報表（見警卷第85頁）
    、車牌號碼000-0000號車輛基本資料、證號Z000000000號車
    主基本資料及車輛異動紀錄之車輛詳細資料報表（見警卷第
    89頁）在卷可稽，足認被告2人前揭任意性自白與事實相符
    ，均堪採信。綜上所述，本案事證明確，被告2人上開犯行
    均堪以認定，應依法論科。
三、論罪科刑：　　
㈠、核被告2人就犯罪事實一、㈠、㈡所為，均係犯刑法第320條第1
    項之竊盜罪。被告2人就上開竊盜犯行，有犯意聯絡及行為
    分擔，均為共同正犯。被告2人所為上開2次犯行，犯意各別
    ，行為互殊，應分論併罰。
㈡、被告謝標志前因施用毒品、竊盜、妨害公務、贓物等案件，
    經臺灣高等法院臺中分院以103年度抗字第388號裁定定應執
    行有期徒刑7年10月確定，於107年11月18日縮短刑期執行完
    畢等情，有臺灣高等法院被告前案紀錄表在卷可憑（見本院
    卷第53頁）。其受有期徒刑之執行完畢，5年內故意再犯本
    案法定本刑有期徒刑以上之2罪，均為刑法第47條第1項所規
    定之累犯。而就上開構成累犯之前提事實，檢察官已於本院
    審理時具體指明，被告謝標志亦於本院審理時自承有上開前
    科。本院審酌被告謝標志於前案入監服刑並執行完畢後，卻
    對先前所受刑之執行欠缺感知，仍執意再為本案竊盜犯行，
    對照被告謝標志先前亦因竊盜犯罪入監服刑，足見被告謝標
    志並無悛悔改過之心，前案徒刑之執行難收成效，縱予加重
    其刑，亦無使其所承受之刑罰超逾其所應負擔之罪責、而違
    背憲法比例及罪刑相當原則之情形，經本院審酌上開具體情
    狀後，認為應予加重其刑（最高法院110年度台上字第5660
    號刑事判決參照）。另本案被告謝標志所犯之罪雖有構成累
    犯加重其刑之適用，但基於精簡裁判之要求，尚無庸於主文
    為累犯之諭知（110年度台上大字第5660號裁定意旨參照）
    。
㈢、爰審酌被告2人僅為貪圖不法所得，率爾竊取他人之財物，所
    為實不足取，惟念其等犯後均坦承犯行，尚知悛悔，然所竊
    取之財物尚未返還予告訴人、被害人劉麗雪，亦未與告訴人
    、被害人達成和解，賠償告訴人、被害人所受之損害，及本
    案被告2人犯罪之動機、目的、手段、情節，暨其等於本院
    審理時所自述之學歷、另案入監前之工作、家庭生活狀況等
    一切情狀，分別量處如主文所示之刑，並均諭知易科罰金之
    折算標準。又被告2人本案所涉各犯行均經宣告得易科罰金
    之多數有期徒刑，故應分別定其等應執行之刑；而本院審酌
    被告2人所犯各罪均係竊盜之犯罪類型，其等犯罪態樣、手
    段及所侵害法益相同，犯罪時間相近等情，以判斷其等所受
    責任非難重複之程度，再斟酌被告2人犯數罪所反應人格特
    性，暨權衡各罪之法律目的、相關刑事政策及檢察官、被告
    2人對於科刑之意見，而為整體評價後，分別定其等應執行
    之刑如主文所示，復各諭知易科罰金之折算標準。
四、沒收：
㈠、按犯罪所得，屬於犯罪行為人者，沒收之，於全部或一部不
    能沒收或不宜執行沒收時，追徵其價額，刑法第38條之1第1
    項前段、第3項分別定有明文；又共同正犯之犯罪所得之沒
    收或追徵，應就各人所分得之數額分別為之。所謂各人「所
    分得」，係指各人「對犯罪所得有事實上之處分權限」，法
    院應視具體個案之實際情形而為認定，倘若共同正犯各成員
    對於不法利得主觀上具有共同處分之合意，客觀上復有共同
    處分之權限，且難以區分各人分得之數，則仍應負共同沒收
    之責（最高法院110年度台上字第2918號判決意旨參照）。
㈡、被告2人就犯罪事實一、㈡所竊得之300元，由其等均分而各得
    150元等情，業據其等於本院審理時自承在卷（見本院卷第1
    34頁），該款項屬被告2人之犯罪所得，且未扣案，均應依
    刑法第38條之1第1項前段、第3項規定，於被告2人該次罪刑
    項下諭知沒收，並諭知於全部或一部不能沒收或不宜執行沒
    收時，追徵其價額。
㈢、被告2人就犯罪事實一、㈡所竊得之投幣機1台，係其等共同竊
    得，且未實際合法發還告訴人，復查無該投幣機1台已實際
    分配何人處分之具體事證，難以區別被告2人各所分得之數
    ，是就上開所竊得之投幣機1台，應依刑法第38條之1第1項
    前段、第3項之規定，於被告2人該次罪刑項下共同諭知沒收
    ，並諭知於全部或一部不能沒收或不宜執行沒收時，共同追
    徵其價額。
㈣、至被告2人就犯罪事實一、㈠所竊得之車牌號碼000-0000號車
    牌2面，固為被告2人之犯罪所得，然本院審酌車牌之價值低
    微，僅屬表彰車輛資料之用，顯欠缺刑法上之重要性；又被
    告2人用以為犯罪事實一、㈡竊行之硬幣，未據扣案，亦非違
    禁物，且於日常生活中極易取得，倘予宣告沒收，其特別預
    防及社會防衛之效果微弱，實欠缺刑法上之重要性，爰依刑
    法第38條之2第2項規定，均不予宣告沒收或追徵。
據上論斷，應依刑事訴訟法第299條第1項前段，刑法第28條、第
320條第1項、第47條第1項、第41條第1項前段、第51條第5款、
第38條之1第1項前段、第3項，刑法施行法第1條之1第1項，判決
如主文。
本案經檢察官張文傑提起公訴，檢察官宋恭良到庭執行職務。
中　　華　　民　　國　　111 　年　　12　　月　　9 　　日
                  刑事第九庭  法  官  簡志宇 
以上正本證明與原本無異。
如不服本判決應於收受送達後20日內向本院提出上訴書狀，並應
敘述具體理由；其未敘述上訴之理由者，應於上訴期間屆滿後20
日內向本院補提理由書（均須按他造當事人之人數附繕本）「切
勿逕送上級法院」。
告訴人或被害人如不服判決，應備理由具狀向檢察官請求上訴，
上訴期間之計算，以檢察官收受判決正本之日起算。
　　　　                      書記官  林靖淳
中　　華　　民　　國　　111 　年　　12　　月　　9 　　日
附錄論罪科刑法條：
中華民國刑法第320條
意圖為自己或第三人不法之所有，而竊取他人之動產者，為竊盜
罪，處 5 年以下有期徒刑、拘役或 50 萬元以下罰金。
意圖為自己或第三人不法之利益，而竊佔他人之不動產者，依前
項之規定處斷。
前二項之未遂犯罰之。　　
　　　　
附表一（謝標志部分）：
編號 犯罪事實 宣告刑及沒收 1 犯罪事實欄一、㈠部分 謝標志共同犯竊盜罪，處有期徒刑參月，如易科罰金，以新臺幣壹仟元折算壹日。 2 犯罪事實欄一、㈡部分 謝標志共同犯竊盜罪，處有期徒刑肆月，如易科罰金，以新臺幣壹仟元折算壹日。未扣案之犯罪所得新臺幣壹佰伍拾元沒收，於全部或一部不能沒收或不宜執行沒收時，追徵其價額。未扣案之犯罪所得投幣機壹台與傅港琨共同沒收，於全部或一部不能沒收或不宜執行沒收時，與傅港琨共同追徵其價額。 

　　
附表二（傅港琨部分）：
編號 犯罪事實 宣告刑及沒收 1 犯罪事實欄一、㈠部分 傅港琨共同犯竊盜罪，處有期徒刑貳月，如易科罰金，以新臺幣壹仟元折算壹日。 2 犯罪事實欄一、㈡部分 傅港琨共同犯竊盜罪，處有期徒刑參月，如易科罰金，以新臺幣壹仟元折算壹日。未扣案之犯罪所得新臺幣壹佰伍拾元沒收，於全部或一部不能沒收或不宜執行沒收時，追徵其價額。未扣案之犯罪所得投幣機壹台與謝標志共同沒收，於全部或一部不能沒收或不宜執行沒收時，與謝標志共同追徵其價額。